臺灣高雄地方法院刑事判決　　　　　110年度交簡上字第139號
上　訴　人
即　被　告　吳愷柔


選任辯護人　張介鈞律師
上列上訴人即被告因過失傷害案件，不服本院高雄簡易庭民國11
0年8月25日110年度交簡字第1916號第一審刑事簡易判決（起訴
案號：110年度偵字第3794號），提起上訴，本院管轄之第二審
合議庭，判決如下：
    主  文
上訴駁回。
吳愷柔緩刑貳年。
    事實及理由
一、本案經本院審理結果，認第一審刑事簡易判決（下稱原審判
    決）之認事用法及量刑均無不當，應予維持。爰依刑事訴訟
    法第455 條之1 第3 項準用同法第373 條之規定，就本判決
    之事實、證據及理由，除證據部分應補充：㈠上訴人即被告
    吳愷柔（下稱被告）於本院審理中所為之自白（見本院110
    年度交簡上字第139 號卷【下稱交簡上卷】第41頁、第99頁
    、第110 頁）；㈡本院110 年度雄司附民移調字第1286號損
    害賠償事件調解筆錄1 份（見交簡上卷第57至58頁）；㈢告
    訴人李有民國110 年11月22日之「刑事陳述狀」1 份（見交
    簡上卷第81頁）；㈣台新國際商業銀行存入憑條1 紙（見交
    簡上卷第77頁）外，其餘均引用第一審判決書之記載（如附
    件）。
二、證據能力部分：
    本判決下開所引用具有傳聞證據性質之證據資料，經檢察官
    、被告及其辯護人於本院行審理程序時，均表示同意作為證
    據（見交簡上卷第42至43頁、第99頁），本院審酌該等證據
    作成之情況，既無違法取得情事，復無證明力明顯過低等情
    形，認以之作為證據應屬適當，依刑事訴訟法第159 條之5
    第1 項規定，均有證據能力。又本判決後述所引用之非供述
    證據部分，與本案均有關聯性，且查無違反法定程序取得之
    情，依刑事訴訟法第158 條之4 規定反面解釋，亦具證據能
    力。
三、被告上訴意旨略以：被告已與告訴人李有達成和解，請求諭
    知緩刑等語（見交簡上卷第39頁、第97頁）。
四、按量刑輕重，係屬事實審法院得依職權自由裁量之事項，苟
    已斟酌刑法第57條各款所列情狀而未逾越法定刑度，不得遽
    指為違法（最高法院72年度台上字第6696號判例意旨參照）
    。復按在同一犯罪事實與情節，如別無其他加重或減輕之原
    因，下級審法院量定之刑，亦無過重或失輕之不當情形，則
    上級審法院對下級審法院之職權行使，原則上應予尊重（最
    高法院85年度台上字第2446號判決參照）。
五、原審判決認被告所犯本案刑法第284 條前段之過失傷害罪事
    證明確，據以論罪科刑，並審酌被告駕車時本應注意道路交
    通安全規則第102 條第1 項第2 款前段、道路交通標誌標線
    號誌設置規則第177 條第1 項規定，以維行車安全，卻疏未
    注意以致與告訴人騎乘機車發生碰撞，致告訴人受有左肩部
    挫傷、施轉肌傷害活動困難、右膝部挫傷等傷害，侵害他人
    身體法益，所為實有可議；惟念及被告犯後於原審坦承犯行
    ，態度尚可，且無前科紀錄，有臺灣高等法院被告前案紀錄
    表可稽，素行良好；被告就本件過失傷害雖未賠償告訴人，
    經原審送調解後，亦因雙方金額認知差距過大，無法達成調
    解情事，有本院刑事調解案件簡要紀錄表可稽（見本院110
    年度審交易字第550 號卷【下稱審交易卷】第73頁），顯見
    被告尚非無賠償意願，而係因與告訴人要求賠償之金額差距
    過大導致；兼衡本件被告違反義務之程度（即未先「停」車
    再開，亦未讓幹線道之告訴人車輛先行）、告訴人所受傷勢
    為左肩部挫傷、旋轉肌傷害活動困難、右膝部挫傷，車禍當
    時未立即送醫而係事後於同109 年8 月15日20時52分許逕行
    至陳重志聯合診所就診（見審交易卷第43頁），再於同年月
    18日至宏庚診所就診並接續復健治療至12月10日（見高雄市
    政府警察局鳳山分局高市警鳳分偵字第11070106500 號卷【
    下稱警卷】第67頁宏庚專科診所診斷證明）、及告訴人就本
    件車禍發生亦與有過失（行經無號誌交岔路口時向右觀看未
    注意車前狀況及未依路面「慢」字標示減速慢行），及被告
    自陳大學畢業之智識程度、現於金融業服務，月收入約新臺
    幣2 萬多元、未婚之家庭生活經濟狀況（見審交易卷第89頁
    ）等一切情狀，於法定刑度內量處被告拘役40日，並諭知易
    科罰金之折算標準。本院認原審判決認事用法並無違誤，至
    於被告雖提起本件上訴，然迄至原審審理時被告確實與告訴
    人就賠償金額認知差距過大而無法達成調解一節，業經原審
    判決於其量刑事由載明，是原審判決已斟酌刑法第57條各款
    所列情狀，且未逾越法定刑度，所為量刑並無不當。被告上
    訴意旨亦未指謫原判決有何違法不當之處，其上訴為無理由
    ，應予駁回。
六、末查被告前未曾因案受有期徒刑以上刑之宣告，有臺灣高等
    法院被告前案紀錄表1 份在卷可稽，素行尚可，且被告於本
    院審理中經移送調解後，已於110 年11月9 日與告訴人調解
    成立，有本院110 年度雄司附民移調字第1286號損害賠償事
    件調解筆錄1 份在卷可參（見交簡上卷第57至58頁）；並已
    全數給付完畢，有前開調解筆錄及台新商業銀行存入憑條附
    卷足憑（見交簡上卷第91頁），告訴人亦具狀請求賜被告緩
    刑，予以自新機會等語（見交簡上字卷第81頁），足認被告
    具有悔意，並已彌補告訴人之損害，獲得告訴人寬宥，堪信
    被告經此偵、審程序及罪刑之宣告，當知所警惕，信無再犯
    之虞。本院認原審判決對被告所宣告之刑，以暫不執行為適
    當，爰依刑法第74條第1 項第1 款之規定，予以宣告緩刑2
    年，以啟自新。
據上論斷，應依刑事訴訟法第455 條之1 第1 項、第3 項、第36
8 條、第373 條、第364 條，判決如主文。
本案經檢察官丁亦慧提起公訴，檢察官郭麗娟到庭執行職務。
中    華    民    國   111    年    1     月    12    日
                  事第十庭    審判長  法  官  曾鈴媖
 
                                      法  官  蔣文萱
 
                                      法  官  吳俞玲
以上正本證明與原本無異。
不得上訴。
中    華    民    國   111    年    1     月    12    日
                                      書記官  張傑琦
【附件：本院110 年度交簡字第1916號刑事簡易判決1 份】